【裁判字號】    99,沙交簡上,779
【裁判日期】    991111
【裁判案由】    公共危險
【裁判全文】
臺灣臺中地方法院刑事判決         99年度沙交簡上字第779號
上  訴  人  乙○○
即  被  告
上列上訴人因公共危險案件，不服本院沙鹿簡易庭民國99年8月
30日99年度沙交簡字第515號刑事簡易判決(聲請簡易判決處刑書
案號：臺灣臺中地方法院檢察署99年度偵字第14170號)，提起上
訴，本院管轄之第二審合議庭判決如下：
    主    文
上訴駁回。
乙○○緩刑貳年，並向指定之政府機關、政府機構、行政法人、
社區或其他符合公益目的之機構或團體，提供肆拾小時之義務勞
務；緩刑期間付保護管束。
    犯罪事實
一、乙○○受僱於俊邦保全股份有限公司(下稱俊邦公司)，平日
    駕駛俊邦公司之車輛，處理客戶保全器材、監視器之維修、
    客戶保全發報之現場協助處理，及巡守保全客戶之事務等業
    務，為從事駕駛為業務之人。其於民國99年6月4日上午11時
    48分許，駕駛車牌號碼6930-VV號俊邦公司所有自用小客車
    ，至臺中縣清水鎮○○路39之6號客戶處修理監視器，自該
    客戶公司前鐵門出入口駛出欲穿越鐵路即台中港支線2公里
    500公尺處時，原應注意鐵路局於該處有設立禁止通行告示
    牌，汽車不得由該處穿越鐵路，欲穿越鐵路時，仍應看、聽
    鐵路兩方無火車駛來，始得通過，而依當時情況，並無不能
    注意情事，竟疏未注意，貿然前行，致於通過前揭鐵路之際
    ，遭台鐵火車（1957次貨車）撞擊小客車之左前方，並造成
    前開列車損壞，而生火車往來之危險。嗣經員警據報到場處
    理，因而查獲。
二、案經內政部警政署鐵路警察局第一警務段報告臺灣臺中地方
    法院檢察署檢察官偵查起訴。
    理    由
一、按被告以外之人於審判外之陳述，雖不符前4條之規定，而
    經當事人於審判程序同意作為證據，法院審酌該言詞陳述或
    書面陳述作成時之情況，認為適當者，亦得為證據。當事人
    、代理人或辯護人於法院調查證據時，知有第159條第1項不
    得為證據之情形，而未於言詞辯論終結前聲明異議者，視為
    有前項之同意，刑事訴訟法第159條之5分別定有明文。查本
    件公訴人、被告對於本院就後述實體部分所引之證人證述及
    書證內容，於本院準備程序及審理時均不爭執證據能力，猶
    未對之釋明有何顯不可信之情況，且本院審酌其等之內容，
    均無不法取得或有違法取供之情事，亦均適宜為本案證據，
    一前開說明，就後述實體部分所引之證人證詞及書證內容，
    自具有證據能力。
二、訊據被告乙○○對於上揭犯罪事實坦承不諱，核與證人丙○
    ○於警詢時證述之情節大致相符，復有現場圖、道路交通事
    故現場圖、鐵路行車事故調查報告表(一)、(二)、現場照片
    10張、鐵路局列車自動防護系統車速表、鐵路警察局第一警
    務段大甲所鐵路行車事故當事人酒精測定紀錄表、童綜合醫
    院診斷證明書及車籍資料查詢表等資料在卷可稽，是被告之
    自白確與事實相符，應堪採信。本案事證明確，被告犯行洵
    堪認定。
三、按刑法上所謂業務，係指個人基於其社會地位繼續反覆所執
    行之事務，其主要部分之業務固不待論，即為完成主要業務
    所附隨之準備工作與輔助事務，亦應包括在內（最高法院71
    年台上字第1550號判例意旨參照）。又汽車駕駛人之駕駛工
    作，乃隨時可致他人身體生命於危險之行為，並係具有將該
    行為繼續，反覆行使之地位之人。因此應有經常注意俾免他
    人於危險之特別注意義務，故其駕駛車輛本屬其社會活動之
    一，在社會上有其特殊之屬性（地位），其本於此項屬性（
    地位）而駕車，自屬基於社會生活上之地位而反覆執行事務
    ，因之，在此地位之駕車，不問其目的為何，均應認其係業
    務之範圍（最高法院75年度台上字第1685號判例意旨參照）
    ，亦不因其駕駛時為上班或下班時間而有差別（最高法院92
    年度台上字第4251號判決意旨參照），也不問其駕車時間、
    目的及車輛種類（大、小、客、貨車）而有異（最高法院96
    年度台上字第1313號判決意旨參照）。查被告乙○○受僱於
    俊邦公司，平日駕駛俊邦公司之車輛，處理客戶保全器材、
    監視器之維修、客戶保全發報之現場協助處理，及巡守保全
    客戶之事務等業務，為從事駕駛業務之人，業據被告自白在
    卷，核其所為，係犯刑法第184條第4項之從事業務之人，因
    業務上之過失以他法致生火車之往來危險罪。茲原審已依刑
    事訴訟法第454條第2項記載認定之犯罪事實、證據及應適用
    之法條，並審酌被告僅係過失犯，以及尚未造成被害人之損
    失等一切情狀，而於法定刑度內量處被告拘役50日，同時諭
    知易科罰金之折算標準，其認事用法及量刑，均無何違法失
    當之處，被告因與被害人達成和解請求上訴，並無理由，應
    將其上訴駁回。
四、又查被告前未曾受有期徒刑以上刑之宣告，有臺灣高等法院
    被告前案紀錄表一份在卷可稽，其因一時失慮致罹刑章，且
    於本院審理中坦承不諱，並已與交通部台灣鐵路管理局局長
    范植谷達成和解，有和解書1份附卷可參。被告經此偵、審
    程序之教訓及刑之諭知，當知所警惕，信無再犯之虞，本院
    以為所宣告之刑以暫不執行為適當，爰依刑法第74條第1項
    第1款規定，宣告緩刑2年，以勵自新。再為使其於緩刑期間
    內，仍深知戒惕，避免緩刑之宣告遭撤銷，併依刑法第74條
    第2項第5款規定，宣告其於緩刑期間內，向指定之政府機關
    、政府機構、行政法人、社區或其他符合公益目的之機構或
    團體，提供40小時之義務勞務，並依刑法第93條第1項第2款
    之規定，應於緩刑期間付保護管束，期能使上訴人即被告於
    義務勞務過程，確切明瞭其行為所造成之損害，並培養正確
    法治觀念。至於上訴人即被告究應向何政府機關、政府機構
    、行政法人、社區或其他符合公益目的之機構或團體提供義
    務勞務，屬執行之問題，應由執行檢察官斟酌全案情節及各
    政府機關、政府機構、行政法人、社區或其他符合公益目的
    之機構或團體之需求，妥為指定，併予敘明。
據上論斷，應依刑事訴訟法第455條之1第1項、第3項、第364條
、第368條，刑法第74條第1項第1款、第2項第5款、第93條第1項
第2款，判決如主文。
本案經檢察官甲○○到庭執行職務。
中    華    民    國    99    年    11    月    11    日
                  刑事第四庭  審判長法  官  吳進發
                                    法  官  黃益茂
                                    法  官  李婉玉
不得上訴
上正本證明與原本無異。
                                    書記官  林政佑
中    華    民    國    99    年    11    月    11    日
附錄論罪科刑法條
中華民國刑法第184條
（妨害舟車及航空機行駛安全罪）
損壞軌道、燈塔、標識或以他法致生火車、電車或其他供水、陸
、空公眾運輸之舟、車、航空機往來之危險者，處 3 年以上
10 年以下有期徒刑。
因而致前項之舟、車、航空機傾覆或破壞者，依前條第 1 項之
規定處斷。
因過失犯第 1 項之罪者，處 6 月以下有期徒刑、拘役或 3 百
元以下罰金。
從事業務之人，因業務上之過失犯第 1 項之罪者，處 2 年以下
有期徒刑、拘役或 5 百元以下罰金。
第 1 項之未遂犯罰之。

司法院資訊處製作；財團法人民間司法改革基金會備份。
